【裁判字號】    98,自,72
【裁判日期】    981231
【裁判案由】    傷害
【裁判全文】
臺灣臺北地方法院刑事判決                98年度自字第72號
自  訴  人  甲○○
自訴代理人  楊慧如律師
被      告  乙○○
上列被告因傷害案件，經自訴人提起自訴，本院判決如下：
    主  文
乙○○無罪。
    理  由
一、自訴意旨略以：被告乙○○於民國98年2 月28日凌晨（自訴
    狀誤載為98年2 月28日22時至24時之間某時許），在台北市
    ○○○路312 號之錢櫃KTV 林森店（下稱錢櫃KTV ），因與
    自訴人甲○○就細故發生口角，出手毆打自訴人，致自訴人
    受有頸部、小腿挫傷之傷害，因認被告涉犯刑法第277 條第
    1 項之傷害罪嫌等語。
二、按犯罪事實應依證據認定之，無證據不得認定犯罪事實；不
    能證明被告犯罪者或其行為不罰者，應諭知無罪之判決，刑
    事訴訟法第154 條第2 項、第301 條第1 項，分別定有明文
    。復按認定不利於被告之事實，須依積極證據，苟積極證據
    不足為不利於被告事實之認定時，即應為有利於被告之認定
    ，更不必有何有利之證據，最高法院30年上字第816 號著有
    判例，可資參照。
三、自訴人認被告涉有上開罪嫌，係以台北市立萬芳醫院診斷證
    明書、證人丙○○之證述為主要論據。訊據被告固對於在98
    年2 月28日凌晨超過12時許，與自訴人在錢櫃KTV 發生爭執
    之事實坦承不諱，惟堅決否認有何傷害之犯行，辯稱：伊並
    未毆打自訴人，是伊被自訴人打，伊只是出手擋對方等語。
四、經查：
（一）被告於98年3 月4 日具狀提出告訴，告訴意旨略以：自訴
      人於98年2 月28日凌晨1 點15分許在錢櫃KTV 包廂外毆打
      被告，受有臉部鈍挫傷（左額3 ×2cm ，右額2.5 ×1cm
      ，右顴骨2 ×1cm ）、右小指鈍挫傷等語，經檢察官於98
      年8 月27日提起公訴，現由本院另案以98年度易字第2516
      號案件審理中，此經本院依職權調閱該案卷宗全卷在卷可
      憑。自訴人提起自訴雖稱被告於98年2 月28日22時至24時
      在錢櫃KTV 與自訴人發生口角，進而毆打自訴人，惟依據
      被告於另案中所提出之馬偕醫院診斷證明書，被告與自訴
      人發生衝突之時間應為98年2 月28日凌晨，且自訴人於另
      案警詢時亦陳稱於98年2 月27日晚間至翌日凌晨與華義公
      司同事在錢櫃KTV 聚會（98年4 月9 日警詢筆錄，98年度
      他字第2863號卷第16頁），是自訴人自訴狀所載案發時間
      ，應係誤載。
（二）自訴人於98年3 月2 日11時54分許至台北市立萬芳醫院急
      診，經診斷受有頸部2 處挫擦傷（5 ×0.2cm ，1 ×
      0.2cm ）、右小腿2 處挫擦傷（0.5 ×0.5cm ，0.5 ×
      05.cm ）、右小腿皮下淤血（3.5 ×2cm ）之傷害，有自
      訴人提出之台北市立萬芳醫院診斷聲明書1 紙在卷可稽（
      本院卷第2 頁）。然本件事發之日為98年2 月28日凌晨，
      自訴人遲至98年3 月2 日始至醫院急診、驗傷，其所受之
      傷是否為98年2 月28日凌晨與被告發生衝突時遭被告毆打
      所致，即非無疑。
（三）自訴人於98年4 月9 日另案偵查中供稱：「（當天）因喝
      酒已有醉意，我已無法確定是何原因爭吵與乙○○互毆。
      我確定有爭吵，但不知何原因。（為何你稱乙○○也有毆
      打你？）因我當天也有留下來之傷痕。（你如何確定該傷
      痕是乙○○毆打你的？）因當天有同事（我不確定何人）
      在中間勸架把我帶走的。」等語（98年4 月9 日警詢筆錄
      ，98 年 度他字第2863號卷第17頁），則自訴人於98年4
      月9 日警詢時即自稱喝酒有醉意，不知與被告互毆之原因
      ，也無法陳述如何遭被告毆打。嗣自訴人於本院行準備程
      序時先陳稱：當天伊已經喝很多酒，被告何時來不清楚，
      為何會與被告口角亦不清楚，伊與被告是在口角之後互毆
      ，被告手腳都有來，被告有用腳踹伊，伊脖子也有被抓傷
      等語，嗣又陳稱：（口角原因係）被告當天一直刺激伊說
      伊要追已婚的女同事等語（本院98年10月9 日準備程序筆
      錄）。則自訴人於距離事發時間較近之警詢時對於事發原
      因及經過均不清楚，事後卻能記憶當時情形，其於本院審
      理時之陳述是否與事實相符，即屬有疑。
（四）證人丙○○於本院審理時證稱：伊是華義公司員工，事發
      當天晚上伊與很多人在錢櫃KTV 唱歌，後來伊與甲○○中
      途離開坐計程車到另外一家KTV 去唱歌，在計程車上伊有
      聽到甲○○以手機與乙○○吵架；到該家KTV 之後甲○○
      仍以手機與乙○○吵架，伊就自行進入該家KTV ，過一陣
      子後，甲○○才進入KTV 裡面，在甲○○抵達之前，伊有
      接到伊同事姓戴之人打來的電話，稱甲○○與乙○○在吵
      架、打架等語（本院98年12月25日審判筆錄），是證人丙○○並未於自訴人、被告發生衝突時在現場目睹，其聽聞
      自戴姓同事稱甲○○與乙○○有打架一情，並不能以此逕
      認被告出手毆打自訴人成傷。再證人丙○○證稱：甲○○
      後來進入（第二家）KTV ，在喝酒、倒酒的時候，伊看到
      甲○○的手上有血跡，伊問甲○○原因，甲○○說他跟乙○○有打架等語（本院98年12月25日審判筆錄），然自訴
      人手上有血跡，並不能逕認自訴人自身流血受傷一節，甚
      為灼然。參以自訴人提出上開診斷證明書，自訴人並未受
      有何開放性傷口之傷害，自不能以其手上血跡即認自訴人
      當時有受傷，且被告當時除手上有血跡外，並無任何異狀
      一情，亦據證人丙○○證述綦詳（本院95年12月25日審判
      筆錄），是證人丙○○上開證詞不能證明自訴人進入該第
      二家KTV 時受有何傷害甚明。另證人丙○○詢問自訴人為
      何手上有血跡，自訴人亦僅答稱因與乙○○打架，則該血
      跡究竟為何人受傷，無從得知，況「打架」一詞涵義模糊
      ，自不能執此遽認被告出手毆打自訴人成傷。
（五）自訴代理人於本院行準備程序時聲請傳喚當時在場之證人
      戴源照、吳美儀到庭作證，惟嗣以書狀陳明：戴源照、吳
      美儀表示無法作證，請准免予陳報該2 名證人之年籍、住
      址等語，此有自訴代理人提出之98年11月30日自訴陳報狀
      在卷可參，自訴代理人並於審理時陳稱：除證人丙○○以
      外，並無其他證據聲請調查等語（本院98年12月25日審判
      筆錄），是本院自無庸傳喚證人戴源照、吳美儀到庭，附
      此敘明。
五、綜上，本件證據未能證明被告出手毆打自訴人致自訴人受有
    上開傷害，不能認被告有自訴人所指之傷害犯行，本院復查
    無其他積極證據足以證明，揆諸上開法條及判例意旨，本件
    不能證明被告犯罪，自應為被告無罪之諭知。
據上論斷，依刑事訴訟法第第343 條、第301 條第1 項，判決如
主文。
中    華    民    國    98    年    12    月    31    日
                    刑事第七庭    法  官  林欣苑
上正本證明與原本無異。
如不服本判決應於收受送達後10日內向本院提出上訴書狀，並應
敘述具體理由；其未敘述上訴理由者，應於上訴期間屆滿後20日
內向本院補提理由書（均須按他造當事人之人數附繕本）「切勿
逕送上級法院」。
                                  書記官  劉英芬
中    華    民    國    98    年    12    月    31    日

司法院資訊處製作；財團法人民間司法改革基金會備份。
